臺灣臺北地方法院刑事裁定　　　　　　　　　　　　　　九十年度自字第九六三號
　　自　訴　人　乙○○
　　被　　　告　甲○○
右列被告因詐欺案件，經自訴人提起自訴，本院裁定如左：
    主  文
自訴駁回。
    理  由
一、本件自訴意旨略以：被告甲○○於民國八十八年六月三十日向自訴人乙○○承借
    貸新臺幣（下同）四十萬元，雙方約定應自八十八年七月三十日起每月分期攤還
    二萬二千元，惟被告僅繳付八十八年十、十一、十二月及八十九年一、二、三月
    共六期款項，經自訴人催討後亦置之不理，被告顯意圖為自己之不法所有犯意而
    施用詐術，因認被告涉有刑法第三百三十九條第一項之詐欺取財等語云云。
二、按法院或受命法官於自訴案件第一次審判期日前訊問及調查結果，如認為案件有
    刑事訴訟法第二百五十二條至第二百五十四條之情形者，得以裁定駁回其自訴，
    同法第三百二十六條第三項定有明文。次按，犯罪事實應依證據認定之，無證據
    不得推定其犯罪事實，刑事訴訟法第一百五十四條定有明文。所謂證據，須適於
    為被告犯罪事實之證明者，始得採為斷罪資料，如未能發現相當證據，或證據不
    足以證明，自不能以推測或擬制之方法，以為裁判基礎，最高法院五十三年台上
    字第二七五○號及四十年台上字第八十六號判例可資參照。
三、訊據被告雖承認曾向自訴人借貸，然堅決否認有何詐欺取財犯行，並辯稱：該筆
    借款原先係向自訴人所經營之公司借貸，前後共計已清償四十三萬元左右，還積
    欠三十五萬五千元未償還，其在借款後因經濟景氣不好沒有辦法依約付款，後來
    因自訴人查封其不動產，想說就讓法院拍賣土地等語。經查，自訴人與被告業於
    於本院調查中達成民事和解，由被告分期四十九期以每月八千元為一期償還自訴
    人前揭欠款（見本院九十一年一月十四日訊問筆錄），且被告自八十七年間向自
    訴人經營之公司借貸後共計清償約四十餘萬元等情為自訴人所不否認（見本院九
    十一年一月四日訊問筆錄），是被告自借貸後並未曾否認積欠自訴人之債務，且
    所依約清償之本金及利息金額亦已達四十餘萬元，而自訴人於自訴狀及本院調查
    中並未具體指出，被告有何施用詐術之犯行，且自訴人亦當庭表示不願追究之意
    （見本院九十一年十一月十四日訊問筆錄），從而被告雖一時未能按期繳交本金
    及利息，尚難以此即驟予認定被告有何詐欺犯行，此外復查無其他積極證據足認
    被告涉有詐欺取財犯行，自難認被告有何詐欺罪嫌，被告之犯罪嫌自有未足，即
    合於刑事訴訟法第二百五十二條第十款之情形，依照首開說明，本件自訴應予駁
    回。
據上論斷，應依刑事訴訟法第三百二十六條第三項、第二百五十二條第十款，裁定如
主文。
中    華    民      國      九十  一   年   一     月     十    四    日
                                      臺灣臺北地方法院刑事第六庭
                                          審判長  法  官  黃俊明
                                                  法  官  黃程暉
                                                  法  官  劉煌基
右正本證明與原本無異。
如不服本裁定，應於裁定送達後五日內向本院提出抗告狀。
                                                  書記官  張漪蕙
中    華    民      國      九  十  一   年   一     月     十    六    日
